【裁判字號】    99,審訴,3892
【裁判日期】    991210
【裁判案由】    毒品危害防制條例
【裁判全文】
臺灣高雄地方法院刑事判決            99年度審訴字第3892號
公  訴  人  臺灣高雄地方法院檢察署檢察官
被      告  李玉海
上列被告因違反毒品危害防制條例案件，經檢察官提起公訴（99
年度毒偵字第5094號），本院合議庭裁定由受命法官獨任進行簡
式審判程式，判決如下：
    主  文
李玉海施用第一級毒品，累犯，處有期徒刑玖月。扣案之第一級
毒品海洛因壹包（含包裝袋，驗後淨重零點貳壹伍公克），沒收
銷燬之。
    事  實
一、李玉海前因施用毒品案件，經本院裁定送觀察勒戒後，認有
    繼續施用毒品之傾向，再裁定令入戒治處所施以強制戒治，
    嗣因強制戒治已滿6 月，經臺灣高雄戒治所評定戒治處遇成
    效合格，無繼續強制戒治之必要後，經臺灣高雄地方法院檢
    察署檢察官以98年度戒毒偵字第34號為不起訴處分，並於民
    國98年1 月21日停止處分執行出監。又因施用毒品案件，經
    本院以98年度簡字第4765號判決判處有期徒刑4 月確定，甫
    於99年5 月26日縮刑期滿執行完畢（構成累犯）。詎李玉海
    仍未戒絕毒癮，竟基於施用第一級毒品海洛因之犯意，於99
    年8 月4 日晚上10時許，在高雄縣旗山鎮旗尾橋邊，以將第
    一級毒品海洛因摻入香菸後，吸食含有海洛因成分煙氣之方
    式，施用第一級毒品海洛因1 次。嗣於99年8 月5 日下午1
    時12分許，在高雄縣旗山鎮義民巷4 號旁，因形跡可疑，為
    警攔查，並當場扣得第一級毒品海洛因1 包（驗後淨重0.21
    5 公克）。經徵得其同意採集尿液送驗結果呈可待因、嗎啡
    陽性反應，始悉上情。
二、案經高雄縣政府警察局旗山分局報告臺灣高雄地方法院檢察
    署檢察官偵查起訴。
    理  由
一、程序部分：
    本件被告李玉海所犯為死刑、無期徒刑或最輕本刑為3 年以
    上有期徒刑以外之罪，其於準備程序中就被訴事實為有罪之
    陳述，經告知簡式審判程序之旨，並聽取公訴人及被告之意
    見後，依刑事訴訟法第273 條之1 第1 項規定，裁定由受命
    法官獨任進行簡式審判程序，合先敘明。
二、認定犯罪事實所憑之證據及理由
    訊據被告李玉海對於上揭施用第一級毒品犯行於本院審理時
    供承不諱，且被告於99年8 月5 日為警查獲後所採集之尿液
    ，經送檢驗之結果，確呈可待因、嗎啡陽性反應，此有台灣
    檢驗科技股份有限公司99年8 月18日KＺ000000000000號濫用
    藥物檢驗報告及高雄縣政府警察局旗山分局毒品危害防制條
    例嫌犯代號與真實姓名對照表（代號：265 ）各1 份附卷可
    稽；扣案白色粉末1 包，經送高雄醫學大學附設中和紀念醫
    院檢驗結果，確呈海洛因陽性反應（驗後淨重0.215 公克）
    ，亦有高雄醫學大學附設中和紀念醫院99年11月29日高市凱
    醫驗字第14907 號檢驗報告1 紙在卷足憑，是被告之自白核
    與事實相符，應堪採信。本案事證明確，被告上開施用第一
    級毒品犯行，堪以認定。
三、論罪科刑：
  (一)按觀察、勒戒或強制戒治執行完畢釋放後，5 年內再犯毒品
    危害防制條例第10條施用毒品之罪者，應依法追訴，毒品危
    害防制條例第23條第2 項定有明文。本件被告前經本院裁定
    送強制戒治，嗣於98年1 月21日執行完畢釋放乙節，有臺灣
    高等法院被告前案紀錄表1 份在卷可參，是被告於強制戒治
    執行完畢釋放後，5 年內再犯本件施用第一級毒品罪行，依
    前開法條之規定，應依法追訴，本院就被告本件施用毒品犯
    行，自得依法論罪科刑。
  (二)海洛因係屬毒品危害防制條例第2 條第2 項第1 款所稱之第
    一級毒品，依法不得施用。核被告李玉海所為，係犯毒品危
    害防制條例第10條第1 項之施用第一級毒品罪，其持有海洛
    因後，進而施用，其持有之低度行為應被其施用之高度行為
    所吸收，不另論罪。又被告有如事實欄所載徒刑之宣告及執
    行完畢情形，有臺灣高等法院被告前案紀錄表1 份在卷可稽
    ，其於前開有期徒刑執行完畢後5 年內，故意再犯本件有期
    徒刑以上之罪，應依刑法第47條第1 項之規定論以累犯，並
    加重其刑。爰審酌被告前已因施用毒品案件經強制戒治，猶
    未徹底戒除毒癮，本不宜寬貸，惟念其犯後坦承犯行，併考
    量施用毒品乃自戕一己之身體健康，並具有病患性人格之特
    質，其行為本身對社會所造成之危害並非直接、鉅大及持有
    毒品之數量等一切情狀，暨參酌公訴檢察官之具體求刑，量
    處如主文所示之刑，以資儆懲。
  (三)扣案之白色粉末1 包（驗後淨重0.215 公克），經送驗結果
    確為第一級毒品海洛因，業如上述，而包裝袋與其上殘留之
    毒品，衡情均已難以分析剝離，自應整體視為毒品，不問屬
    於犯人與否，均應依毒品危害防制條例第18條第1 項前段之
    規定宣告沒收銷燬之。至送鑑耗損之毒品既已滅失，自無庸
    再予宣告沒收銷燬之必要，併予敘明。
據上論斷，應依刑事訴訟法第273 條之1 第1 項、第284 條之1
、第299 條第1 項前段，毒品危害防制條例第10條第1 項、第18
條第1 項前段，刑法第11條、第47條第1 項，判決如主文。
本案經檢察官李怡增到庭執行職務。
中    華    民    國    99    年    12    月    10    日
                  刑事第十庭  法  官  王  琁
以上正本證明與原本無異。
如不服本判決應於收受判決後10日內向本院提出上訴書狀，並應
敘述具體理由。其未敘述上訴理由者，應於上訴期間屆滿後20日
內向本院補提理由書(均須按他造當事人之人數附繕本)「切勿逕
送上級法院」。
中    華    民    國    99    年    12    月    10    日
                              書記官  王淑娟

司法院資訊處製作；財團法人民間司法改革基金會備份。
